# 关于应交税费科目的使用

提问人：zico9999 时间：2013-12-08 19:28:15
请教陈版：“应交税费”应当是企业承担的现时义务，如企业自身业务导致的纳税义务，以及税法明确规定的个人所得税代扣代缴。 那么对于进出口代理企业，代付客户的进口增值税、关税就不应当在“应交税费”科目核算，而应在“其他应收款”处理。 对于“预提所得税”因为已构成企业代扣代缴义务，故而应作为“应交税费”处理！ 在现金流量表中，代扣代缴的税费都在支付款项所属性质的项目中列示（如支付给职工、支付的股利、利息等），代付的税款作为“支付的其他与经营活动有关的现金处理”，而企业自身业务导致的税费支付在“支付的税费”中列示。 不知道我的理解是否正确？！

回答人：chenyiwei
我理解，关键在于本企业是否属于税法上规定的纳税人和扣缴义务人，对税款的支付和扣缴承担首要责任，还是仅仅是代收代付（首要责任由委托方承担）。属于前者情形的，应通过“应交税费”科目核算。 在现金流量表中，对本企业属于纳税义务人的税款，通过“支付的各项税费”核算；属于扣缴义务人的税款与主项目的现金流量在同一项目反映；代收代付税项通过收到和支付的其他与经营活动有关的现金反映。

提问人：yemingzhu1980 时间：2014-02-18 17:52:24
陈老师，应交税费为-200，则账面价值为-200，我认为计税基础也为-200，此问题在税务版面讨论过，同意不同意的意见都有。陈老师，您的意见如何？谢谢。

回答人：chenyiwei
作为负债的计税基础为负，和作为资产的计税基础为正，最终对递延税款的计算应该不会有实质性的影响。不过我还是建议将应交税费的负数余额重分类到资产方列报。